ko: 조명 유형: 선실; 데크; 내비게이션; 수중; 기타
da: Lystype: Kabine; Dæk; Navigation; Under vandet; Andet
sl-SI: Vrsta luči: Kabina; Krov; Navigacija; Pod vodo; Drugo
fr: Type d’éclairage: Cabine; Pont; Navigation; Sous-marin; Autre
ru: Тип освещения: Каюта; Палуба; Навигация; Подводный; Другое
hu: Világítástípus: Kabin; Fedélzet; Navigáció; Víz alatti; Egyéb
zh-TW: 照明燈類型: 小屋; 甲板; 船舶; 水下; 其他
it: Tipo di luce: Cabina; Ponte; Navigazione; Sott’acqua; Altro
pt-PT: Tipo de luz: Cabana; Convés; Navegação; Subaquático; Outro
vi: Loại ánh sáng: Cabin; Sàn tàu; Điều hướng; Dưới nước; Khác
cs: Typ světla: Kabina; Paluba; Navigace; Pod vodou; Jiné
nl: Lichttype: Cabine; Dek; Navigatie; Onderwater; Andere
sk-SK: Svetlý typ: Kabína; Paluba; Navigácia; Podvodný; Iné
en: Light type: Cabin; Deck; Navigation; Underwater; Other
pl: Typ światła: Kabina; Blat; Nawigacja; Podwodne; Inne
sv: Ljustyp: Kabin; Däck; Navigering; Undervatten; Övrigt
tr: Işık Tipi: Kabin; Güverte; Navigasyon; Sualtı; Diğer
fi: Valotyyppi: Matkustamo; Kansi; Navigointi; Vedenalainen; Muu
bg-BG: Тип светлина: Кабина; Палуба; Навигация; Под вода; Други
el: Τύπος φωτός: Καμπίνα; Δάπεδο εξωτερικού χώρου; Πλοήγηση; Υποβρύχιο; Άλλο
pt-BR: Tipo de luz: Cabine; Área coberta; Navegação; Subaquático; Outro
th: ประเภทแสง: ไฟห้องโดยสาร; สำหรับดาดฟ้าเรือ; ไฟนำทาง; ใต้น้ำ; อื่นๆ
zh-CN: 灯光类型: 隔间; 甲板; 导航; 水下; 其他
nb: Lystype: Hytte; Dekk; Navigasjon; Under vann; Annet
ja: ライトタイプ: キャビン; デッキ; ナビゲーション; 水中; その他
lt-LT: Apšvietimo tipas: Spintelės; Denio; Navigacijos; Povandeninis; Kita
de: Lichttyp: Kabine; Deck; Navigation; Unterwasser; Sonstiges
hr-HR: Vrsta svjetla: Kabina; Paluba; Navigacija; Podvodno; Ostalo
ro-RO: Tipul de lumină: Cabină; Punte; Navigare; Subacvatică; Altele
es: Tipo de luz: Cabina; Cubierta; Navegación; Bajo el agua; Otros